---
title: "Auswertung"
format: html
editor: visual
---

## Environment info

Distro: Linux Fedora 43 for Workstation\
Kernel: Linux 7.0.12-101.fc43.x86_64\
R: 4.5.3

CPU: Intel 12th Gen. Core i5-12600K (x86_64) / 16 logical cores / 4.90 GHz boost clock\

## Environment Variablen

```{r setup, include=FALSE, echo=FALSE}
require("knitr")
opts_knit$set(root.dir = "/home/simon/Documents/Masterprojekt 2026/Datensätze/")

```

Kompiliere `gesis-appkit` modul aus source:

```{r}
#install.packages("remotes")

#compile from source
#remotes::install_gitlab("gesis-appkit/appkitr")
```

```{r}
#import modules
library(appkitr)
library(dplyr)
library(tidyr)
library(labelled)
library(psych)
library(ggplot2)
library(lme4)
library(lmerTest)
library(performance)
```

## Daten pre-processing

Lese Dateien:

```{r}

#read and label data
socio_raw <- read_appkit_survey("Soziodemographie/17_Juni_2026/")
vormittag_raw <- read_appkit_survey("Vormittag/17_Juni_2026/")
nachmittag_raw <- read_appkit_survey("Nachmittag/17_Juni_2026/")
abend_raw <- read_appkit_survey("Abend/17_Juni_2026/")
```

### Cleaning

Entferne leere Fälle:\
*(= Befragungen, die vom Befragten nie abgegeben wurden)*

```{r}
#drop na rows
socio <- socio_raw %>% 
  drop_na("committed")

vormittag <- vormittag_raw %>% 
  drop_na("committed")

nachmittag <- nachmittag_raw %>% 
  drop_na("committed")

abend <- abend_raw %>% 
  drop_na("committed")
```

Entferne Fälle mit weniger als 20% Ausfüllrate:

```{r}
vormittag <- vormittag %>% 
  group_by("personalParticipantCode") %>% 
  filter(n() > 4) %>% 
  ungroup()

nachmittag <- nachmittag %>% 
  group_by("personalParticipantCode") %>% 
  filter(n() > 4) %>% 
  ungroup()

abend <- abend %>% 
  group_by("personalParticipantCode") %>% 
  filter(n() > 4) %>% 
  ungroup()
```

Entferne Fälle mit f2_filter_nutzung == False:

```{r}
vormittag <- vormittag %>% 
  filter(f2_filter_nutzung == TRUE) 

nachmittag <- nachmittag %>% 
  filter(f2_filter_nutzung == TRUE) 

abend <- abend %>% 
  filter(f2_filter_nutzung == TRUE) 
```

Entferne nicht benötigte Spalten:

```{r}

socio_reduced <- socio_raw %>% 
  select("personalParticipantCode", 
         "s1_alter", 
         "s2_geschlecht", 
         "s3_bildung", 
         "f1_frequenz_tiktok",
         "f1_frequenz_instagram",
         "f1_frequenz_youtube")

vormittag_reduced <- vormittag %>% 
  select("personalParticipantCode",
         "f2_filter_nutzung",
         "f3_nutzung_plattform",
         "f4_valenz",
         "f5_arousal",
         starts_with("f6_habitualisiert"),
         starts_with("f7_beduerfnis"))

nachmittag_reduced <- nachmittag %>% 
  select("personalParticipantCode",
         "f2_filter_nutzung",
         "f3_nutzung_plattform",
         "f4_valenz",
         "f5_arousal",
         starts_with("f6_habitualisiert"),
         starts_with("f7_beduerfnis"))

abend_reduced <- abend %>% 
  select("personalParticipantCode",
         "f2_filter_nutzung",
         "f3_nutzung_plattform",
         "f4_valenz",
         "f5_arousal",
         starts_with("f6_habitualisiert"),
         starts_with("f7_beduerfnis"))

```

### Merging

Extrahiere Label für später.

Eigentlich brauchen wir keine Label, aber der Datenssatz enthält sie, also können wir sie auch genauso gut behalten

```{r}
#wir brqauchen die Labels nur aus einer Befragung, weil alle gleich sind
labels_esm <- var_label(vormittag_reduced)

#Wir brqauchen keine Label für Sozio, weil left_join sie behält
```

Datensätze zusammenfügen:

```{r}
#id für Tageszeit
vormittag_reduced <- vormittag_reduced %>% 
  mutate(time_of_day = 1)

nachmittag_reduced <- nachmittag_reduced %>% 
  mutate(time_of_day = 2)

abend_reduced <- abend_reduced %>% 
  mutate(time_of_day = 3)

#ESM-Teile zusammenfügen
merged_dataset <-bind_rows(vormittag_reduced, nachmittag_reduced, abend_reduced)

#Sozio hinzufügen
merged_dataset <- merged_dataset %>% 
  left_join(socio_reduced, by = "personalParticipantCode")

#Labels hinzufügen
var_label(merged_dataset) <- labels_esm 
```

### Indices

Wir haben zwei Indices für Habitualisierung und Bedürfnisorientierung.

```{r}
#index habit
merged_dataset <- merged_dataset %>% 
  mutate(
    index_habit = rowMeans(
      across(
        starts_with(
          "f6_habit"
        )
      ),
      na.rm = TRUE
    )
  )

#index bedürfnis
merged_dataset <- merged_dataset %>% 
  mutate(
    index_beduerfnis = rowMeans(
      across(
        starts_with(
          "f7_beduerfnis"
        )
      ),
      na.rm = TRUE
    )
  )
```

## Auswertung

### Sozio

```{r}
psych::describe(socio_reduced)
```

```{r}
#Dichteverteilung für Alter
ggplot(socio_reduced, aes(x = s1_alter)) +
  geom_density(fill = "lightblue", alpha = 0.5) +
  theme_minimal()

```

```{r}

```

### Modelle

#### H1

```{r}
#erstelle variable lag
merged_dataset <- merged_dataset %>%
  arrange(personalParticipantCode, time_of_day) %>%
  group_by(personalParticipantCode) %>%
  mutate(
    habit_lag = lag(index_habit)
  ) %>%
  ungroup()

#rechne Modell für H1
model_h1 <- lmer(
  index_habit ~ habit_lag + index_beduerfnis + (1 | personalParticipantCode),
  data = merged_dataset
)

summary(model_h1)

#R-Quadrat
r2(model_h1)
```

**Kurzinterpretation:** Für H1 erwarten wir $\beta$ `habit_lag` \> 0 und p \< .05. Das ist erfüllt, daher können wir H1 annehmen.

#### H2a & H3a

```{r}
#h2a & h3a
model_valence <- lmer(
  f4_valenz ~ index_beduerfnis + index_habit +
    (1 | personalParticipantCode),
  data = merged_dataset
)

summary(model_valence)

#R-Quadrat
r2(model_valence)
```

**Kurzinterpretation:** Für H2a erwarten wir $\beta$ `index_beduerfnis` \> 0. Das ist erfüllt, aber nicht statistisch signifikant. Für H3a erwarten wir $\beta$ `index_habit` \< 0. Das ist erfüllt und auch signifikant.

#### H2b & H3b

```{r}
#h2b & h3b
model_arousal <- lmer(
  f5_arousal ~ index_beduerfnis + index_habit +
    (1 | personalParticipantCode),
  data = merged_dataset
)

summary(model_arousal)

#R-Quadrat
r2(model_arousal)
```

**Kurzinterpretation:** Für H2b erwarten wir $\beta$ `index_beduerfnis` \> 0. Das ist erfüllt, aber nicht statistisch signifikant. Für H3b erwarten wir $\beta$ `index_habit` \< 0. Das ist erfüllt und auch signifikant.
