---
title: "Auswertung"
format: html
editor: visual
---

## Environment info

Distro: Linux Fedora 43 for Workstation\
Kernel: Linux 7.0.12-101.fc43.x86_64\
R: 4.5.3

CPU: Intel 12th Gen. Core i5-12600K (x86_64) / 16 logical cores / 4.90 GHz boost clock\

## Environment Variablen

```{r setup, include=FALSE, echo=FALSE}
require("knitr")
opts_knit$set(root.dir = "/home/simon/Documents/Masterprojekt 2026/Datensätze/")

```

Kompiliere `gesis-appkit` modul aus source:

```{r}
#install.packages("remotes")

#compile from source
#remotes::install_gitlab("gesis-appkit/appkitr")
```

```{r}
#import modules
library(pacman)

pacman::p_load(
  appkitr,
  dplyr,
  tidyr,
  labelled,
  psych,
  ggplot2,
  lme4,
  lmerTest,
  performance,
  lubridate
)
```

## Daten pre-processing

Lese Dateien:

```{r}

#lese datensatz
socio_raw <- read_appkit_survey("Soziodemographie/24_Juni_2026/")
vormittag_raw <- read_appkit_survey("Vormittag/24_Juni_2026/")
nachmittag_raw <- read_appkit_survey("Nachmittag/24_Juni_2026/")
abend_raw <- read_appkit_survey("Abend/24_Juni_2026/")
```

Um später die Reihenfolge der einzelnen Befragungen eindeutig bestimmen zu können, berechnen wir eine `reihenfolge_id`. Diese ID wird anhand der Abbildung *f* beschrieben, die ein *x* und ein *a* innerhalb der natürlichen Zahlen abbildet. Dabei ist *x* der Tag und *a* die Tageszeit.

$$f: \mathbb{N} \to \mathbb{N}, x, a \mapsto (x - 1) \times 3 + a \forall x \in [1;7] \land a \in [1;3]$$

```{r}
#erstelle occasion_id


#vormittag
vormittag_raw <- vormittag_raw %>%
  mutate(
    scheduled_converted = ymd_hms(scheduled)
  )

vormittag_raw <- vormittag_raw %>%
  group_by(personalParticipantCode) %>%
  mutate(
    studientag = as.integer(
      as.Date(
        scheduled_converted
        ) - min(
          as.Date(
            scheduled_converted
            )
          )
      ) + 1
    
  ) %>%
  ungroup()


#nachmittag
nachmittag_raw <- nachmittag_raw %>%
  mutate(
    scheduled_converted = ymd_hms(scheduled)
  )

nachmittag_raw <- nachmittag_raw %>%
  group_by(personalParticipantCode) %>%
  mutate(
    studientag = as.integer(
      as.Date(
        scheduled_converted
      ) - min(
        as.Date(
          scheduled_converted
        )
      )
    ) + 1
    
  ) %>%
  ungroup()


#abend
abend_raw <- abend_raw %>%
  mutate(
    scheduled_converted = ymd_hms(scheduled)
  )

abend_raw <- abend_raw %>%
  group_by(personalParticipantCode) %>%
  mutate(
    studientag = as.integer(
      as.Date(
        scheduled_converted
      ) - min(
        as.Date(
          scheduled_converted
        )
      )
    ) + 1
    
  ) %>%
  ungroup()


#id für Tageszeit
vormittag_raw <- vormittag_raw %>% 
  mutate(tageszeit = 1)

nachmittag_raw <- nachmittag_raw %>% 
  mutate(tageszeit = 2)

abend_raw <- abend_raw %>% 
  mutate(tageszeit = 3)


#erstelle occasion_id
vormittag_raw <- vormittag_raw %>%
  mutate(
    reihenfolge_id = (studientag - 1) * 3 + 1
  )

nachmittag_raw <- nachmittag_raw %>%
  mutate(
    reihenfolge_id = (studientag - 1) * 3 + 2
  )

abend_raw <- abend_raw %>%
  mutate(
    reihenfolge_id = (studientag - 1) * 3 + 3
  )
```

### Cleaning

Entferne leere Fälle:\
*(= Befragungen, die vom Befragten nie abgegeben wurden)*

```{r}
#drop na rows
socio <- socio_raw %>% 
  drop_na("committed")

vormittag <- vormittag_raw %>% 
  drop_na("committed")

nachmittag <- nachmittag_raw %>% 
  drop_na("committed")

abend <- abend_raw %>% 
  drop_na("committed")
```

Entferne Fälle mit weniger als 20% Ausfüllrate:

```{r}
vormittag <- vormittag %>% 
  group_by("personalParticipantCode") %>% 
  filter(n() > 4) %>% 
  ungroup()

nachmittag <- nachmittag %>% 
  group_by("personalParticipantCode") %>% 
  filter(n() > 4) %>% 
  ungroup()

abend <- abend %>% 
  group_by("personalParticipantCode") %>% 
  filter(n() > 4) %>% 
  ungroup()
```

Entferne Fälle mit f2_filter_nutzung == False:

```{r}
vormittag <- vormittag %>% 
  filter(f2_filter_nutzung == TRUE) 

nachmittag <- nachmittag %>% 
  filter(f2_filter_nutzung == TRUE) 

abend <- abend %>% 
  filter(f2_filter_nutzung == TRUE) 
```

Entferne nicht benötigte Spalten:

```{r}

socio_reduced <- socio_raw %>% 
  select("personalParticipantCode", 
         "s1_alter", 
         "s2_geschlecht", 
         "s3_bildung", 
         "f1_frequenz_tiktok",
         "f1_frequenz_instagram",
         "f1_frequenz_youtube"
         )

vormittag_reduced <- vormittag %>% 
  select("personalParticipantCode",
         "f2_filter_nutzung",
         "f3_nutzung_plattform",
         "f4_valenz",
         "f5_arousal",
         starts_with("f6_habitualisiert"),
         starts_with("f7_beduerfnis"),
         "reihenfolge_id"
         )

nachmittag_reduced <- nachmittag %>% 
  select("personalParticipantCode",
         "f2_filter_nutzung",
         "f3_nutzung_plattform",
         "f4_valenz",
         "f5_arousal",
         starts_with("f6_habitualisiert"),
         starts_with("f7_beduerfnis"),
         "reihenfolge_id"
         )

abend_reduced <- abend %>% 
  select("personalParticipantCode",
         "f2_filter_nutzung",
         "f3_nutzung_plattform",
         "f4_valenz",
         "f5_arousal",
         starts_with("f6_habitualisiert"),
         starts_with("f7_beduerfnis"),
         "reihenfolge_id"
         )

```

### Merging

Extrahiere Label für später.

Eigentlich brauchen wir keine Label, aber der Datenssatz enthält sie, also können wir sie auch genauso gut behalten

```{r}
#wir brauchen die Labels nur aus einer Befragung, weil alle gleich sind
labels_esm <- var_label(vormittag_reduced)

#Wir brauchen keine Label für Sozio, weil left_join sie behält
```

Datensätze zusammenfügen:

```{r}
#ESM-Teile zusammenfügen
merged_dataset <-bind_rows(vormittag_reduced, nachmittag_reduced, abend_reduced)

#Sozio hinzufügen
merged_dataset <- merged_dataset %>% 
  left_join(socio_reduced, by = "personalParticipantCode")

#Labels hinzufügen
var_label(merged_dataset) <- labels_esm 
```

### Indices

Wir haben zwei Indices für Habitualisierung und Bedürfnisorientierung.

```{r}
#index habit
merged_dataset <- merged_dataset %>% 
  mutate(
    index_habit = rowMeans(
      across(
        starts_with(
          "f6_habit"
        )
      ),
      na.rm = TRUE
    )
  )

#index bedürfnis
merged_dataset <- merged_dataset %>% 
  mutate(
    index_beduerfnis = rowMeans(
      across(
        starts_with(
          "f7_beduerfnis"
        )
      ),
      na.rm = TRUE
    )
  )
```

## Auswertung

### Sozio

```{r}
merged_socio <- merged_dataset %>%
  select(personalParticipantCode, 
         s1_alter, 
         s2_geschlecht, 
         s3_bildung
         ) %>%
  
  distinct(personalParticipantCode, .keep_all = TRUE)

psych::describe(merged_socio)
```

```{r}
#Dichteverteilung für Alter
ggplot(merged_socio, aes(x = s1_alter)) +
  geom_density(fill = "lightblue", alpha = 0.5) +
  theme_minimal()

```

```{r}

```

### Modelle

#### H1​

```{r}
#erstelle variable lag
merged_dataset <- merged_dataset %>%
  arrange(personalParticipantCode, reihenfolge_id) %>%
  group_by(personalParticipantCode) %>%
  mutate(
    habit_lag = if_else(
      reihenfolge_id - lag(reihenfolge_id) == 1,
      lag(index_habit),
      NA_real_
    )
  ) %>%
  ungroup()

#rechne Modell für H1
model_h1 <- lmer(
  index_habit ~ habit_lag + index_beduerfnis + (1 | personalParticipantCode),
  data = merged_dataset
)

summary(model_h1)

#R-Quadrat
r2(model_h1)
```

**Kurzinterpretation:** Für H1 erwarten wir $\beta$ `habit_lag` \> 0 und p \< .05. Das ist erfüllt, daher können wir H1 annehmen.

#### H2a & H3a

```{r}
#h2a & h3a
model_valence <- lmer(
  f4_valenz ~ index_beduerfnis + index_habit +
    (1 | personalParticipantCode),
  data = merged_dataset
)

summary(model_valence)

#R-Quadrat
r2(model_valence)
```

**Kurzinterpretation:** Für H2a erwarten wir $\beta$ `index_beduerfnis` \> 0. Das ist erfüllt, aber nicht statistisch signifikant. Für H3a erwarten wir $\beta$ `index_habit` \< 0. Das ist erfüllt und auch signifikant.

#### H2b & H3b

```{r}
#h2b & h3b
model_arousal <- lmer(
  f5_arousal ~ index_beduerfnis + index_habit +
    (1 | personalParticipantCode),
  data = merged_dataset
)

summary(model_arousal)

#R-Quadrat
r2(model_arousal)
```

**Kurzinterpretation:** Für H2b erwarten wir $\beta$ `index_beduerfnis` \> 0. Das ist erfüllt, aber nicht statistisch signifikant. Für H3b erwarten wir $\beta$ `index_habit` \< 0. Das ist erfüllt und auch signifikant.

### Modelle auf Plattformebene

#### Instagram

```{r}
#filtere datensatz
dataset_instagram <- merged_dataset %>% 
  filter(f3_nutzung_plattform == 'Instagram (sog. "Reels")')

#rechne Modell für H1
model_h1_instagram <- lmer(
  index_habit ~ habit_lag + index_beduerfnis + (1 | personalParticipantCode),
  data = dataset_instagram
)

summary(model_h1_instagram)

#R-Quadrat
r2(model_h1_instagram)
```

```{r}
#h2a & h3a
model_valence_instagram <- lmer(
  f4_valenz ~ index_beduerfnis + index_habit +
    (1 | personalParticipantCode),
  data = dataset_instagram
)

summary(model_valence_instagram)

#R-Quadrat
r2(model_valence_instagram)
```

```{r}
#h2b & h3b
model_arousal_instagram <- lmer(
  f5_arousal ~ index_beduerfnis + index_habit +
    (1 | personalParticipantCode),
  data = dataset_instagram
)

summary(model_arousal_instagram)

#R-Quadrat
r2(model_arousal_instagram)
```

#### YouTube

```{r}
#filtere datensatz
dataset_youtube <- merged_dataset %>% 
  filter(f3_nutzung_plattform == 'YouTube (sog. "Shorts")')

#rechne Modell für H1
model_h1_youtube <- lmer(
  index_habit ~ habit_lag + index_beduerfnis + (1 | personalParticipantCode),
  data = dataset_youtube
)

summary(model_h1_youtube)

#R-Quadrat
r2(model_h1_youtube)
```

```{r}
#h2a & h3a
model_valence_youtube <- lmer(
  f4_valenz ~ index_beduerfnis + index_habit +
    (1 | personalParticipantCode),
  data = dataset_youtube
)

summary(model_valence_youtube)

#R-Quadrat
r2(model_valence_youtube)
```

```{r}
#h2b & h3b
model_arousal_youtube <- lmer(
  f5_arousal ~ index_beduerfnis + index_habit +
    (1 | personalParticipantCode),
  data = dataset_youtube
)

summary(model_arousal_youtube)

#R-Quadrat
r2(model_arousal_youtube)
```

#### TikTok

```{r}
#filtere datensatz
dataset_tiktok <- merged_dataset %>% 
  filter(f3_nutzung_plattform == 'TikTok')

#rechne Modell für H1
model_h1_tiktok <- lmer(
  index_habit ~ habit_lag + index_beduerfnis + (1 | personalParticipantCode),
  data = dataset_tiktok
)

summary(model_h1_tiktok)

#R-Quadrat
r2(model_h1_tiktok)
```

```{r}
#h2a & h3a
model_valence_tiktok <- lmer(
  f4_valenz ~ index_beduerfnis + index_habit +
    (1 | personalParticipantCode),
  data = dataset_tiktok
)

summary(model_valence_tiktok)

#R-Quadrat
r2(model_valence_tiktok)
```

```{r}
#h2b & h3b
model_arousal_tiktok <- lmer(
  f5_arousal ~ index_beduerfnis + index_habit +
    (1 | personalParticipantCode),
  data = dataset_tiktok
)

summary(model_arousal_tiktok)

#R-Quadrat
r2(model_arousal_tiktok)
```
